【裁判字號】    95,交聲,915
【裁判日期】    951024
【裁判案由】    違反道路交通管理處罰條例聲明異議
【裁判全文】
臺灣臺北地方法院交通事件裁定         95年度交聲字第915號
異  議  人  甲○○
即受處分人
上列受處分人因違反道路交通管理處罰條例案件，對於臺北市交
通事件裁決所中華民國九十五年四月十三日所為之處分（原處分
案號：北市裁四字第裁二二－一Ａ0000000、二二－一Ａ
0000000、二二－一Ａ0000000、二二－一Ａ00
00000、二二－一Ａ0000000、二二－一Ａ0000
000、二二－一Ａ0000000、二二－一Ａ000000
0、二二－一Ａ0000000、二二－一Ａ0000000、
二二－一Ａ0000000、二二－一Ａ0000000、二二
－一Ａ0000000、二二－一Ａ0000000、二二－一
Ａ0000000、二二－一Ａ0000000、二二－一ＡＡ
０四四一七四、二二－一Ａ0000000、二二－一Ａ000
0000、二二－一Ａ0000000、二二－一Ａ00000
00、二二－一Ａ0000000、二二－一Ａ0000000
、二二－一Ａ0000000、二二－一Ａ0000000、二
二－一Ａ0000000、二二－一Ａ0000000、二二－
一Ａ0000000、二二－一Ａ0000000、二二－ＣＰ
Ｐ一０一四三四、二二－一Ａ0000000、二二－一Ａ00
00000、二二－一Ａ0000000、二二－一Ａ0000
000、二二－一Ａ0000000、二二－一Ａ000000
0、二二－一Ａ0000000、二二－一Ａ0000000、
二二－一Ａ0000000、二二－一Ａ0000000、二二
－一Ａ0000000、二二－一Ａ0000000、二二－一
Ａ0000000、二二－一Ａ0000000、二二－一Ａ0
000000、二二－一Ａ0000000、二二－一Ａ000
0000、二二－一Ａ0000000、二二－一Ａ00000
00、二二－一Ａ0000000、二二－一Ａ0000000
、二二－一Ａ0000000、二二－一Ａ0000000、二
二－一Ａ0000000、二二－一Ａ0000000、二二－
一Ａ0000000、二二－一Ａ0000000、二二－一Ａ
0000000、二二－一Ａ0000000、二二－一Ａ00
00000、二二－一Ａ0000000、二二－一Ａ0000
000、二二－一Ａ0000000、二二－一Ａ000000
0、二二－一Ａ0000000、二二－一Ａ0000000、
二二－一Ａ0000000、二二－一Ａ0000000、二二
－一Ａ0000000、二二－一Ａ0000000、二二－一
Ａ0000000、二二－一Ａ0000000、二二－一Ａ0
000000、二二－一Ａ0000000、二二－一Ａ000
0000、二二－一Ａ0000000、二二－一Ａ00000
00、二二－一Ａ0000000、二二－一Ａ0000000
、二二－一Ａ0000000、二二－一Ａ0000000、二
二－一Ａ0000000、二二－一Ａ0000000、二二－
一Ａ0000000、二二－一Ａ0000000、二二－一Ａ
0000000、二二－一Ａ0000000、二二－一Ａ00
00000、二二－一Ａ0000000、二二－一Ａ0000
000、二二－一Ａ0000000、二二－一Ａ000000
0、二二－一Ａ0000000、二二－一Ａ0000000、
二二－一Ａ0000000、二二－一Ａ0000000、二二
－一Ａ0000000、二二－ＣＧ0000000、二二－一
Ａ0000000、二二－一Ａ0000000、二二－一Ａ0
000000、二二－一Ａ0000000、二二－一Ａ000
0000、二二－一Ａ0000000、二二－一Ａ00000
00、二二－一Ａ0000000、二二－一Ａ0000000
、二二－一Ａ0000000、二二－一Ａ0000000、二
二－一Ａ0000000、二二－一Ａ0000000、二二－
一Ａ0000000、二二－一Ａ0000000、二二－一Ａ
0000000、二二－一Ａ0000000、二二－一Ａ00
00000、二二－一Ａ0000000、二二－一Ａ0000
000、二二－一Ａ0000000、二二－一Ａ000000
0、二二－一Ａ0000000、二二－一Ａ0000000、
二二－一Ａ0000000、二二－一Ａ0000000、二二
－一Ａ0000000、二二－一Ａ0000000、二二－一
Ａ0000000、二二－ＣＰＰ０八三三一七、二二－一Ａ0
000000、二二－一Ａ0000000、二二－一Ａ000
0000、二二－一Ａ0000000、二二－一Ａ00000
00、二二－一Ａ0000000、二二－一Ａ0000000
、二二－ＣＪＰ一五二四一二、二二－一Ａ0000000、二
二－一Ａ0000000、二二－一Ａ0000000、二二－
一Ａ0000000、二二－一Ａ0000000、二二－一Ａ
0000000、二二－一Ａ0000000號），聲明異議，
本院裁定如下：
    主      文
異議駁回。
    理      由
一、按處理違反道路交通管理事件，有關文書送達之程序，依行
    政程序法之規定；而送達應向受送達人之住居所、事務所或
    營業所為之；送達，不能依前二條規定為之者，得將文書寄
    存送達地之地方自治或警察機關，並作送達通知書兩份，一
    份黏貼於應受送達人住居所、事務所、營業所或其就業處所
    門首，另一份交由鄰居轉交或置於該送達處所信箱或其他適
    當位置，以為送達；書面之行政處分自送達相對人起，依送
    達之內容對其發生效力，違反道路交通管理事件統一裁罰基
    準及處理細則第五條與行政程序法第七十二條第一項、第七
    十四條第一項、第一百十條皆有明定。次按受處分人，不服
    違反道路交通管理處罰條例第八條主管機關所為之處罰，得
    於接到裁決書之翌日起二十日內，向管轄地方法院聲明異議
    ，道路交通管理處罰條例第八十七條第一項定有明文。又交
    通法庭認聲明異議不合法律上之程式，且無從補正者，應以
    裁定駁回之，道路交通案件處理辦法第十八條亦定有明文。
二、查本件原處分機關即臺北市交通事件裁決所於民國九十四年
    五月五日以寄存送達方式將上開一百四十三紙裁決書（另含
    北市裁四字第裁二二－一Ａ0000000號裁決書共一百
    四十四紙，惟異議人即受處分人所提起之聲明異議並未包括
    上開裁決書，而僅一百四十三紙裁決書，由其聲明異議狀所
    附清冊可稽，是本件裁定內容僅就受處分人所聲明異議之裁
    決書，並不包括上開北市裁四字第裁二二－一Ａ00000
    00號裁決書，附此說明）及裁決書清冊一份送達受處分人
    甲○○之住居所即臺北市○○區○○路三七九巷十九號四樓
    ，有臺北市交通事件裁決所九十五年十月十四日北市裁四字
    第０九五四三五三０二００號函檢送之送達證書（其上記載
    送達文書為：一、第一Ａ0000000號裁決書等一四四
    件詳如執三號清冊。二、執三號裁決書清冊一份。）附本院
    卷可稽，則受處分人如對原處分機關是項裁決不服欲提起異
    議，依照上述說明，其至遲應於九十四年五月二十五日前（
    即自其收受裁決書之翌日九十四年五月六日起算至同年月二
    十五日止）提出聲明異議，惟受處分人遲至九十五年九月二
    十七日始向本院提出聲明異議狀，有受處分人聲明異議狀上
    所蓋之本院收狀戳可稽，則受處分人之聲明異議顯然不合法
    律上程式，且無從補正，核諸前揭說明，自應將受處分人之
    異議駁回。
據上論斷，應依道路交通案件處理辦法第十八條，裁定如主文。
中    華    民    國    95    年    10    月    24    日
                  交通法庭    法  官  黎惠萍
上正本證明與原本無異。
如不服本裁定，應於裁定送達後5日內向本院提出抗告狀。
                              書記官  楊麗娟
中    華    民    國    95    年    10    月    27    日


司法院資訊處製作；財團法人民間司法改革基金會備份。
